臺灣桃園地方法院民事裁定
                                     110年度訴字第2087號
原      告  王興華  
被      告  胡惠蘭  
            王上    
上列當事人間請求侵權行為損害賠償事件，本院裁定如下：
    主  文
本件移送臺灣新北地方法院。
    理  由
一、按訴訟，由被告住所地之法院管轄；因侵權行為涉訟者，得
    由行為地之法院管轄；共同訴訟之被告數人，其住所不在一
    法院管轄區域內者，各該住所地之法院俱有管轄權。但依第
    4 條至前條規定有共同管轄法院者，由該法院管轄；訴訟之
    全部或一部，法院認為無管轄權者，依原告聲請或依職權以
    裁定移送於其管轄法院，民事訴訟法第1 條第1 項前段、第
    15條第1 項、第20條、第28條第1 項分別定有明文。
二、本件依原告提出之民事起訴狀、補正陳報狀、民事陳報狀可
    知，其起訴主張之原因事實為：被告胡惠蘭、王上於民國10
    4年間基於共同之犯意聯絡，由胡惠蘭自原告位於新北市汐
    止區某處之房屋內竊取原告之印章，復由王上蓋用該竊得之
    印章，為以下之侵權行為：㈠冒用原告之名義簽發本票予訴
    外人郭宗人，復以郭宗人之名義向臺灣新北地方法院提起給
    付票款訴訟；㈡冒用原告之名義向臺灣新北地方法院聲請變
    更姓氏。致原告受有損害，爰依侵權行為之法律關係請求損
    害賠償等語（見本院卷第7頁、第21至29頁、第57頁、第177
    頁）。
三、經查，胡惠蘭之住所位於桃園市桃園區；王上之住所則位於
    新北市中和區，此有被告2人之個人戶籍資料查詢結果在卷
    可稽（見本院卷第63頁、第65頁），足見被告2 人之住所不
    在同一法院管轄區內；而原告係依侵權行為之法律關係為請
    求，侵權行為地依其主張之原因事實為新北市汐止區某處、
    臺灣新北地方法院之所在地，參諸首揭條文之規定，本件訴
    訟之共同管轄法院自為臺灣士林地方法院及臺灣新北地方法
    院，應由上開法院管轄，原告向本院提起本件訴訟，容有違
    誤。復衡諸王上具狀表示希望能將本件訴訟移轉至臺灣新北
    地方法院（見本院卷第111頁），爰依職權將本件移送臺灣
    新北地方法院管轄。至本院雖曾定於111年1月27日行本件之
    言詞辯論程序，惟王上業於111年1月24日提出民事答辯狀抗
    辯本院就本件並無管轄權（見本院卷第111頁），且被告2人
    亦均未於111年1月27日到庭為本案之言詞辯論（見本院卷第
    161頁），自無民事訴訟法第25條關於合意管轄規定之適用
    ，附此敘明。
中　　華　　民　　國　　111 　年　　3 　　月　　9 　　日
                  民事第四庭    法　官　傅思綺
正本係照原本作成。
如不服本裁定應於送達後10日內向本院提出抗告狀，並應繳納抗
告費新台幣1000元。
中　　華　　民　　國　　111 　年　　3 　　月　　11　　日
                                書記官  康馨予